# 同一控制下，将持有的可供出售给非关联的外部单位又分红的合并时处理

提问人：Ivyqiao 时间：2019-01-08 20:58:27
同一控制下，母公司持有 A 公司80%，A公司持有 B 公司9%，A公司将B 公司的股份出售给非关联的外部单位 C 公司后，B 公司又给 A 公司分以前持有期间的红利，请问这种情况下编制合并报表如何处理，是不是要追溯调整至期初，还是直接在本年度当期借：投资收益 贷：未分配利润？

回答人：chenyiwei
没有看懂？B 是同一控制下的企业？为何 A 处置 B 的股权后B 仍对其分红？你的疑虑是什么？但有一点是确定的：合并报表层面不会涉及追溯期初的问题。

提问人：Ivyqiao 时间：2019-01-09 09:43:30
陈老师，我描述错了，是这样的， 2017 年 12 月A 处置 B 后的分红分的是 2016-2017 期间的，母公司本身持有A 公司 100%，A 公司持有B 公司 9%，母公司本身持有 B 公司 80%，在整体看母公司持有 B 公司 89%，在 2017 年 12 月 31 日 A 公司将持有B的 9% 出售给外部非关联单位，但是在 2018 年 10 月进行分红，分的是 2016-2017期间的。

回答人：chenyiwei
合并报表层面不用追溯到期初；要看该分红安排是原先约定的还是后续处置后临时商议的，如果原先就约定要将这部分留存收益分给 A，则 A 在处置B 的股权时可以确认一笔应收款，作为处置对价的一部分，相应调整处置损益；如果原先没有约定，是在处置完成后另行商定的，则 A 在实际收到该笔款项时确认为投资收益。